---
title: "newbie_workshop"
author: "chroneru"
date: "2018/4/5"
output:
  revealjs::revealjs_presentation:
    theme: sky
    self_contained: FALSE
    mainfont: "IPAPGothic"
---

```{r setup, include=FALSE}
#options(prompt = "#> $ ")
#options(continue = "#> $ ") #行末継続子
knitr::opts_chunk$set(
  comment = "#>",
  collapse = TRUE
)
#TRUEでprompt表示
#knitr::opts_current$set(prompt=FALSE, eval = FALSE)
```


# 1.Rのインストール

## 1.1.windows

* [Rのページ](https://www.r-project.org/)に行きます。
* Mirrors からjapanのミラーサイトを選択してください。
* Download　R　x.x.x for Windowsをクリックしてダウンロードして実行する。(x.x.xはバージョンです。)
* 後はインストーラにしたがってください。

## 1.2.mac

* homebrewでのインストールだとこんな感じ

```{bash brew_r, eval=FALSE}
brew tap homebrew/science
brew install r
```

## 1.3.linux

* 簡易的な方法を示します。
* ubuntu

```{bash ubuntu_r_base, eval=FALSE}
sudo apt-get install r-base
```

* centos

```{bash centos_R, eval=FALSE}
sudo yum install epel-release
sudo yum --enablerepo=epel install R
```

# 2.Rstudioのインストール

## 2.1.windows

* [Rstudio](https://www.rstudio.com)のページからダウンロード，インストールします。
* 別に難しくない

## 2.2.mac

* homebrewでのインストール
    * brew-cask必須！

```{bash brew_rstudio, eval=FALSE}
brew cask install rstudio
```

## 2.3.linux

* ubuntu

```bash
wget https://download1.rstudio.org/rstudio-1.1.447-amd64.deb
sudo dpkg -i rstudio-1.1.447-amd64.deb
```

* centos

```{bash centos_rstudio, eval=FALSE}
sudo yum install wget
wget https://download2.rstudio.org/rstudio-server-rhel-1.1.442-x86_64.rpm
sudo yum install rstudio-server-rhel-1.1.442-x86_64.rpm
```

# 3.Rの演算子 {#operator}

## 3.1.算術演算子

* ふつうの計算に使う

| 演算子 | 使い方 | 結果  |
|:-------|-------:|------:|
|`+`     |`1 + 2` |`r 1+2`  |
|`-`     |`1 - 2` |`r 1-2`  |
|`*`     |`2 * 3` |`r 2*3`  |
|`/`     |`2 / 3` |`r 2/3`  |
|`^`     |`2 ^ 3` |`r 2^3`   |

## 3.2.代入演算子

* 代入に使う
* `=` は非推奨，`<-` を使う
* `<<-` はグローバル環境への代入
    * `<<-`よりもassign関数を使うほうがいい

| 演算子 | 使い方 |
|:-------|-------:|
|`<-`    |`a <- 3`|
|`<<-`   |`a <<- 5`|

# 4.データ型

## ベクトル

* Rではベクトルとして代入される。
* 文字列は`""`でくくる。
* 数値はそのまま代入
* 論理値は`TRUE`と`FALSE`

```{r vector}
hoge <- "やっほー"
fuga <- 1.414
foo <- TRUE
hoge; fuga; foo
```

---

* 複数の値を代入するときは`c()`を使う
    * 型強制が起こる
        * 数値は文字列に
        * 論理値は数値か文字列に

```{r combine_vectior}
hoge <- c("やっほー", "おっはー")
fuga <- c(1.414, 1.732)
foo <- c(TRUE,FALSE)
hoge; fuga; foo
```

```{r combine_vector2}
hoge2 <- c("やっほー", 1, TRUE)
fuga2 <- c(1.414, TRUE)
hoge2; fuga2
```

## クイズ

### 次のベクトルはどんなデータになるでしょう

```{r quiz_vector}
quiz1 <- c(1+TRUE, "やっほー")
quiz2 <- c(1+TRUE, 3) * FALSE
```

---

### 正解は

```{r ans_vector}
quiz1

quiz2
```

`TRUE`は`1`に，`FALSE`は`0`になります。

---

### ベクトルの計算では，リサイクルルールが使われます。

```{r calc_vector}
a <- c(1,2,3,4)
b <- c(1,2)
c <- c(1,2,3)
```

```{r res_calc}
a * 3

a + b

b + a

a * c
```

小さいベクトルが，大きいベクトルにあわせて繰り返されます。

## ベクトルの要素を参照する

### ベクトルの要素は`[1]`からはじまる!

* ベクトルの参照は線形代数と一緒
* `[行番号,列番号]`で参照する!

```{r}
a <- c(1,2,3,4)
dim(a) <- c(2,2) #2次元配列
a

a[1,2]

a[c(1,2),2]
```

---

* 代入もできる

```{r}
a

tmp <- a[2,1]
a[2,1] <- a[1,2]
a[1,2] <- tmp
a
```

